臺灣士林地方法院民事裁定
111年度消債全字第11號
聲  請  人  游勝昌  
代  理  人  謝杏奇律師（法律扶助）
上列當事人因聲請清算事件，聲請保全處分，本院裁定如下：
    主  文
聲請駁回。
    理  由
一、法院就更生或清算之聲請為裁定前，得因利害關係人之聲請
    或依職權，以裁定為下列保全處分：一、債務人財產之保全
    處分。二、債務人履行債務及債權人對於債務人行使債權之
    限制。三、對於債務人財產強制執行程序之停止。四、受益
    人或轉得人財產之保全處分。五、其他必要之保全處分，消
    費者債務清理條例（下稱消債條例）第19條第1項固有明文
    。惟法院就更生或清算之聲請為裁定前，須為防杜債務人之
    財產減少，維持債權人間之公平受償，及使債務人有重建更
    生之機會，始有為保全處分之必要，此觀消債條例第19條立
    法說明即明。
二、聲請意旨略以：聲請人因財務困難，不能清償債務，業已提
    出清算聲請並在本院審理中。然其僅有如附表所示不動產（
    下稱系爭不動產），現遭債權人遠東國際商業銀行股份有限
    公司、元大國際商業銀行股份有限公司聲請強制執行，經臺
    灣新北地方法院（下稱新北地院）以110年度司執字第61243
    號強制執行事件（下稱系爭執行事件）強制執行中，如經拍
    定，所得價金逕由上開債權人單獨受償，聲請人即無其他財
    產可供構成破產財團，有害於其他普通債權人之公平受償。
    是縱聲請人獲准裁定開始清算，亦有遭裁定不免責之虞。為
    此，聲請停止系爭執行事件拍賣程序之保全處分等語。
三、經查，聲請人已向本院聲請清算，經本院以111年度消債清
    字第80號清算事件受理中乙節，業據本院調取上開清算事件
    卷宗查核屬實。而系爭不動產現經聲請人之債權人遠東國際
    商業銀行股份有限公司、元大國際商業銀行股份有限公司聲
    請強制執行，由新北地院以系爭執行事件執行中，亦據聲請
    人提出新北地院民事執行處詢價通知函在卷可查。然依聲請
    人自述，其係租屋居住在新北市八里區，系爭不動產非供聲
    請人自己居住，已難認聲請人於系爭不動產遭強制執行後，
    有何難以重建經濟生活之情。況系爭執行事件訂民國111年7
    月28日下午3時為詢價期日，尚未進行拍賣程序（見外放電
    話紀錄表），能否拍定猶未可知。縱經拍定，仍須進行通知
    共有人優先承買、繳納尾款、實行分配等程序，可預期執行
    法院，當不至於在短時間內，即將拍賣所得款項發給執行債
    權人，而在拍賣所得款項發給執行債權人前，系爭不動產乃
    至拍賣所得款項仍屬聲請人之責任財產，得在嗣後之清算程
    序中供全體債權人受償，自難認有於現階段即停止系爭執行
    事件強制執行程序之必要。聲請人雖稱繼續強制執行將致聲
    請人在清算程序中有消債條例第133條之情形，而可能受不
    免責之裁定。然系爭不動產係聲請人之財產，本非聲請人之
    可處分所得，與消債條例第133條之認定無涉，聲請人此節
    主張，亦無理由。此外，聲請人就系爭執行事件，目前有何
    具體緊急或必要情形致清算目的無法達成，並未提出其他任
    何相關證明文件予以釋明，尚難僅憑聲請人已提出清算聲請
    之事實，即可遽以認定系爭執行程序有礙於聲請人清算程序
    之進行及其目的之達成。從而，債務人聲請保全處分，於法
    即有未合，應予駁回。
四、爰裁定如主文。
中　　華　　民　　國　　111 　年　　9 　　月　　19　　日
                  民事第三庭法  官  江哲瑋
附表：
編號 不動產標示 權利範圍 1 新北市○○區○○○段○○○○段00000地號土地 32分之1 2 新北市○○區○○○段○○○○段0000○號建物 4分之1 3 新北市○○區○○○段○○○○段00000○號未登記建物 4分之1 4 新北市○○區○○○段○○○○段00000○號未登記建物 4分之1 
以上正本係照原本作成。
如不服本裁定，應於裁定送達後10日內，以書狀向本院提出抗告
，並繳納抗告費新臺幣1,000元。
中　　華　　民　　國　　111 　年　　9 　　月　　19　　日
                            書記官  張祐誠